臺灣高等法院刑事裁定　　　　　　　　 94年度交抗字第605號
抗　告　人
即受處分人　甲○○
上列抗告人因違反道路交通管理處罰條例案件，不服臺灣臺北地
方法院中華民國94年7月25日裁定（94年度交聲字第720號），提
起抗告，本院裁定如下：
    主  文
抗告駁回。
    理  由
一、抗告意旨詳如抗告狀（見附件抗告狀）。
二、本件抗告人即受處分人甲○○於民國94年5月5日8時41分許
    ，駕駛其所有之車號為9031-DS號之自用小客車，行經臺北
    市○○○路及興安街口前之設有燈光號誌管制之交岔路口，
    未依燈號指示而於紅燈時左轉，適為設在該處之電腦自動照
    相機當場以拍照之方式採證，嗣由員警以受處分人所有之前
    開車輛有前揭違反道路交通管理處罰條例第53條規定之行為
    掣單舉發，並將前開舉發通知單送達於受處分人，受處分人
    雖於舉發通知單所載應到案日期（即94年6月16日）前向原
    處分機關提出申訴，案經原處分機關即臺北市交通事件裁決
    所函請舉發單位即臺北市政府警察局松山分局調查，因認受
    處分人確有前開違規行為，原處分機關乃以「駕車行經有燈
    光號誌管制之交岔路口闖紅燈」之違規事實，並依道路交通
    管理處罰條例第53條、第63條第1項第3款、違反道路交通管
    理事件統一裁罰基準及處理細則第44條第1項及基準表之規
    定，於94年7月8日裁處受處分人罰鍰二千七百元，並記違規
    點數三點事實，此有臺北市政府警察局舉發違反道路交通管
    理事件通知單通知聯（北市警交大字第AB0000000號）、臺
    北市政府警察局松山分局94年6月20日北市警松分交字第
    09431901100號函、現場舉發照片二張、交通違規案件陳述
    書、臺北市交通事件裁決所違反道路交通管理事件之北市裁
    二字第裁22-AB0000000號裁決書及上開裁決書之送達證書等
    影本在卷可稽。
三、抗告人抗告意旨略稱：違規地點係台北市○○○路興安街口
    前之交岔路口，依道路交通標誌、標線、號誌設置規則第二
    百三十條第二項第二款之規定該路口既是三時相或四時相者
    ，應有左轉專用設施配置，但事實上該路口並無設置左轉專
    用設施。又復興此路、興安路口是少數可以左轉之交岔路口
    ，主管機關竟設置很多禁止左轉之標誌，導致許多車輛少有
    可以左轉之路口，並未依法設置左轉專用區，因而有直行車
    、左轉車及行人爭道之現象，且該處之十字路口並未畫有禁
    止暫停之黃線網狀線區，故抗告人跟隨前面車輛左轉，係正
    常駕駛行為云云。
四、查本件抗告人，係未依號燈指示，而於轉換紅燈後仍行左轉
    ，即其於號誌燈轉換為紅燈2秒4後才超越停止線，車輪觸動
    感應線啟動電腦自動照相機拍照第一張，繼續往前行駛時速
    達八公里，復於3秒9拍照第二張。顯見抗告人無視於紅燈警
    示違規闖越紅燈，此有台北市政府警察局松山分局94年6月
    20 日北市警松分交字第09431901100號函及舉發照片二張在
    原審卷可參。其違規事實明確，致於該路口是否須設置左轉
    專用區或黃色網線區與抗告人之違規行為無涉，併予敘明，
    原審駁回異議，並無不合，抗告意旨執前詞指摘原裁定不當
    ，為無理由。
五、據上論結，應依道路交通案件處理辦法第26條、刑事訴訟法
    第412條，裁定如主文。
中　　華　　民　　國　　94　　年　　9 　　月　　8 　　日
　　　　　　　　　刑事第七庭  審判長法　官 蔡 秀 雄
　　　　　　　　　　　　　　　　　  法　官 周 煙 平
　　　　　　　　　　　　　　　　　  法　官 蔡 光 治
以上正本證明與原本無異。
不得再抗告。
                                    書記官 陳 韋 杉
中　　華　　民　　國　　94　　年　　9 　　月　　13　　日
